臺灣臺中地方法院交通事件裁定　　　　 96年度交聲字第136號
原處分機關　交通部公路總局臺中區監理所臺中市監理站
異　議　人
即受處分人　甲○○
上列受處分人因違反道路交通管理處罰條例案件，對於交通部公
路總局臺中區監理所臺中市監理站於民國九十六年二月二日所為
之處分（裁監稽違字第裁61-A3K629016號裁決書）聲明異議，本
院裁定如下：
    主    文
異議駁回。
    理  由
一、原處分機關略以：異議人即受處分人甲○○登記所有之車牌
    號碼OWL—486號重型機車，於違規地點，遭臺北市政府警察
    局交通警察大隊直屬第二分隊以「掌電拖吊」方式舉發北市
    警交大字第A3K629016號「在人行道騎樓設有禁停標誌處所
    停車」違反道路交通管理事件，違規單通知聯經警送達完成
    ，異議人於民國九十六年一月二日向警局提出申訴，經原舉
    發單位於九十六年一月十五日以北市警交大執字第09630188
    800號函覆，異議人於九十六年二月二日至站簽收裁監稽違
    字第裁61—A3K629016號裁決書同時遞狀異議，本站依警方
    舉發之違規事實暨函覆結果裁處等語。
二、本件異議意旨略以：異議人所有車牌號碼OWL—486號重型機
    車，於九十六年一月二日上午十時二十四分許，在臺北市○
    ○路五三號，因違反道路交通處罰條例第五十六條第一項第
    四款，遭拖吊並罰鍰新臺幣六百元整，異議人所有之前開機
    車，於警察取締拖吊當時所拍攝之照片，確係停於劃定停車
    格外，但異議人係於九十五年十二月二十七日上午二時三十
    分許，將機車停放於遭拖吊當時所在位置右前方約一公尺處
    之停車格中，爾後，異議人至市○○道對面之國道客運臺北
    總站搭乘統聯客運返回臺中家中，異議人直到九十六年一月
    二日中午一時許自臺中搭乘統聯客運至臺北後，始發現所有
    機車已遭拖吊，市○○道與重慶南路口乃交通要衝，位於臺
    北車站與國道客運總站周邊，若異議人真於九十六年十二月
    二十七日即違規停放機車於該處，何有可能直至七日後之九
    十六年一月二日才遭取締，異議人詢問員警亦得證實該處機
    動取締不可能間隔如此之常，為此，異議人依行政罰法第七
    條之規定，認為本身既無故異議無過失，不應遭受裁罰處分
    ，為此請求撤銷原處分等語。
三、按汽車駕駛人停車時，在設有禁止停車標誌、標線之處所停
    車者，處新臺幣六百元以上一千二百元以下罰鍰，道路交通
    管理處罰條例第五十六條第一項第四款定有明文。經查：
    （一）異議人所有車牌號碼OWL—486號重型機車於九十六年
          一月二日上午十時二十四分許，在臺北市○○路五三
          號，該處人行道上設有「騎樓、人行道禁止停車」標
          誌牌，明白告示該路段係禁止停車處所，且標誌牌面
          明顯易見，前開重型機車於前述禁停處所違規停放事
          實明確，執勤員警依道路交通管理處罰條例第五十六
          條第一項第四款製單舉發，並依同條第三項及臺北市
          處理妨礙交通車輛自治條例第四條第一項第一款、第
          七條執行拖吊移置，並無不當，此有臺北市政府警察
          局交通警察大隊九十六年一月十五日北市警交大執字
          第09630188800號書函在卷可稽，異議人對此亦不爭
          執，則異議人所有之前開重型機車於員警取締時，係
          違規停放於設有禁止停車標誌之處所之情，應堪認定
          。
    （二）至於異議人提出之異議理由，無非係認為其於九十五
          年十二月二十七日即將前開機車停放於取締處所負禁
          停車格內，若有違規停放之情形，則應該早已被拖吊
          取締，何以拖延至九十六年二月二日，據以推論異議
          人停車當時並無故意或過失違規之情事。惟就異議人
          提出之前開推論，並無任何事證足以佐證，僅有異議
          人個人之推測之詞，且員警於九十六年一月二日取締
          當時，異議人所有之前開重型機車確實處於違規停放
          之狀態，因此，異議人對此客觀違規情事，既然否認
          為其所停放，即應提出相關事證，以供本院查證，在
          無任何佐證之前提下，本院尚難據以採信異議人個人
          之說詞，據以認定前開重型機車違規停放之結果，並
          非異議人故意或過失所造成，並執此為由撤銷原處分
          。
    （三）準此，異議人所有之前開重型機車確實有於九十六年
          一月二日停車在設有禁止停車標誌處所之違規情事，
          則原處分機關援引道路交通管理處罰條例第五十六條
          第一項第四款之規定，對異議人裁處罰鍰新臺幣六百
          元，逾期則依統一裁罰基準表裁處，於法有據，並無
          不當。是以，本件異議為無理由，應予駁回。
據上論斷，依道路交通管理處罰條例第八十七條第二項，道路交
通案件處理辦法第十九條，裁定如主文。
中　　華　　民　　國　　96　　年　　2 　　月　　15　　日
                  交通法庭    法  官  巫淑芳
上正本證明與原本無異。
如不服本裁定應於送達後五日內向本院提出抗告狀。
                              書記官  王麗麗
中　　華　　民　　國　　96　　年　　2 　　月　　15　　日
